臺灣臺中地方法院刑事判決　　　　　　　　　　　　　九十四年度易字第二五五號
　　公　訴　人　臺灣臺中地方法院檢察署檢察官
　　被　　　告　乙○○
右列被告因違反毒品危害防制條例案件，經檢察官提起公訴（九十四年度毒偵字第一
五四號），被告於準備程序中就被訴事實為有罪之陳述，經告知簡式審判程序之旨，
並聽取公訴人、被告之意見後，由本院合議庭裁定由受命法官獨任進行簡式審判程序
，判決如左：
    主    文
乙○○連續施用第二級毒品，累犯，處有期徒刑捌月，扣案之第二級毒品安非他命（
毛重零‧陸公克），沒收銷燬之，另扣案之供前開第二級毒品安非他命包裝用之外包
裝袋壹只、吸食器壹組及酒精燈壹個，均沒收之。
    犯罪事實
一、乙○○曾有賭博、違反麻醉藥品管理條例案件等前科，於民國八十七年間因施用
    毒品案件，經本院以八十七年度毒聲字第二三八五號裁定送觀察、勒戒後（觀察
    勒戒期間：自八十七年十月十二日起至同年月二十六日止），認無繼續施用毒品
    傾向，由臺灣臺中地方法院檢察署檢察官以八十七年度偵字第二二二四○號處分
    不起訴確定。復因施用第二級毒品案件，經本院以九十年度毒聲字第五二七二號
    裁定應送勒戒處所觀察、勒戒，並由臺灣高等法院臺中分院以九十年度毒抗字第
    八四八號裁定抗告駁回確定，經觀察、勒戒後（觀察勒戒期間：九十一年八月十
    四日起至同年九月二十七日止），認有繼續施用毒品傾向，再由本院以九十一年
    度毒聲字第二五○五號裁定令入戒治處所施以強制戒治一年，於九十二年九月六
    日執行完畢而出戒治所，刑期部分則另經本院以九十一年度沙簡字第四九二號判
    處有期徒刑六月確定，並於九十三年三月五日縮短刑期執行完畢。
二、詎其仍不知悛悔，於強制戒治執行完畢釋放後五年內，竟基於施用第二級毒品安
    非他命之概括犯意，自九十三年十二月二十二日起至同年月二十五日止（原起訴
    書所載犯罪時間係自九十三年十二月二十五日起至同年月二十九日止，業經蒞庭
    檢察官當庭更正），以平均每日施用一次之量，在其位於臺中縣烏日鄉○○村○
    ○路○段六五八號一樓（該門牌號碼實際為該處建築物地下室）之住處內，以將
    少許第二級毒品安非他命置於吸食器上以火燒烤產生煙霧而吸其煙霧之方式，連
    續施用第二級毒品安非他命四次。嗣於九十三年十二月二十九日晚間七時許，為
    警持本院所核發之搜索票前往乙○○前開之住處內執行搜索時，為警當場扣得乙
    ○○所有之第二級毒品安非他命（毛重○‧六公克）、供前開第二級毒品安非他
    命包裝用之外包裝袋一只、吸食器一組及酒精燈一個等物。
三、案經臺中縣警察局烏日分局報請臺灣臺中地方法院檢察署檢察官偵查起訴。
    理    由
一、右開連續施用第二級毒品安非他命四次之事實，業據被告乙○○於本院審理時坦
    承不諱，並有查獲現場照片四幀、刑案現場測繪圖一份在卷可稽。此外復有被告
    所有之第二級毒品安非他命（毛重○‧六公克）、供前開第二級毒品安非他命包
    裝用之外包裝袋一只、吸食器一組及酒精燈一個等物扣案足資佐證，則被告自白
    連續施用第二級毒品安非他命四次之犯行，核與事實相符，堪予採信，本件事證
    明確，被告之犯行洵堪認定。
二、按安非他命係毒品危害防制條例所定之第二級毒品，不得非法施用。是被告乙○
    ○施用第二級毒品安非他命之行為，核係犯毒品危害防制條例第十條第二項之施
    用第二級毒品罪。查被告為供施用第二級毒品而持有該級毒品之低度行為，應為
    施用第二級毒品之高度行為所吸收，不另論罪。次查被告連續施用第二級毒品安
    非他命四次之犯行，時間緊接，觸犯構成要件相同之罪，顯係基於概括犯意反覆
    為之，為連續犯，應依刑法第五十六條之規定，以一罪論，並加重其刑。末查被
    告曾因施用第二級毒品案件，本院以九十一年度沙簡字第四九二號判處有期徒刑
    六月確定，並於九十三年三月五日縮短刑期執行完畢等情，有臺灣臺中地方法院
    檢察署刑案資料查註紀錄表及臺灣高等法院被告全國前案紀錄表各一份在卷可稽
    ，其於五年以內再犯本件有期徒刑之罪，為累犯，應依刑法第四十七條之規定遞
    加重其刑。爰審酌被告平日素行，且曾因施用毒品遭查獲經送觀察勒戒二次，一
    次強制戒治，並判處徒刑且執行完畢，而未知警惕仍再犯本案施用第二級毒品之
    罪，足見其雖經觀察、勒戒及強制戒治等治療程序，未能徹底袪除施用毒品之惡
    習，猶再次施用，致深陷毒癮而難以自拔，顯未能善體國家設置觀察、勒戒及強
    制戒治機構，協助毒品施用者戒除毒癮之良法美意，惟念及施用毒品本質上係戕
  害自身健康之行為，尚未嚴重破壞社會秩序或侵害他人權益，且被告犯罪後坦承
    犯行態度尚屬良好，及其施用第二級毒品安非他命之次數、期間等一切情狀，量
    處如主文所示之刑，以示懲儆。
三、至扣案之安非他命（毛重○‧六公克），係屬第二級毒品，應依毒品危害防制條
    例第十八條第一項前段之規定沒收銷燬之。又扣案之供前開第二級毒品安非他命
    包裝用之外包裝袋一只，係可與上開毒品分離，而其主要作用在於包裹毒品，防
    其裸露、潮濕，便於被告攜帶施用毒品，且扣案之吸食器一組、酒精燈一個，均
    係被告施用第二級毒品安非他命所用之物，而前開外包裝袋一只、吸食器一組及
    酒精燈一個，均係屬被告所有，業據被告供承在卷（見本院卷第三五頁），均爰
    依刑法第三十八條第一項第二款之規定宣告沒收。
據上論斷，應依刑事訴訟法第二百七十三條之一第一項、第二百九十九條第一項前段
，毒品危害防制條例第十條第二項、第二十三條第二項、第十八條第一項前段，刑法
第十一條、第五十六條、第四十七條、第三十八條第一項第二款，判決如主文。
本案經檢察官甲○○到庭執行職務。
中      華      民      國    九十四    年      二      月     十七     日
                                臺灣臺中地方法院刑事第十三庭
                                    法  官
右正本證明與原本無異。
如不服本判決，應於送達後十日內向本院提出上訴狀（須附繕本），上訴於
臺灣高等法院臺中分院。
                                    書記官
中      華      民      國    九十四    年      二      月     十七     日
附錄論罪科刑法條
修正後之毒品危害防制條例第十條第二項
施用第二級毒品者，處三年以下有期徒刑。
